臺灣高等法院臺南分院刑事裁定
111年度聲字第146號
聲  請  人  
即  被害人  吳佩潔
            吳月珠
被      告  鄭子文
            賴美玲
            鄭煒民
            胡峮榕
上列聲請人因被告被訴傷害等案件（109 年度上訴字第1193號）
，聲請訴訟參與，本院裁定如下：
    主  文
准許聲請人乙○○參與本案訴訟。
其他聲請駁回。
    理  由
一、聲請意旨略以：被告丁○○等4人經臺灣嘉義地方檢察署檢察
    官提起公訴，認涉犯重傷害之罪，屬刑事訴訟法第455條之3
    8所列得為訴訟參與之案件，聲請人為本案之被害人，屬同
    條項得為聲請訴訟參與之人。聲請人為瞭解訴訟程序之經過
    情形及卷證資料之內容，並適時向鈞院陳述意見，以維護訴
    訟權益，爰依法聲請參與本案訴訟等語。
二、按下列犯罪之被害人得於檢察官提起公訴後第二審言詞辯論
    終結前，向該管法院聲請參與本案訴訟：一、因故意、過失
    犯罪行為而致人於死或致重傷之罪。二、刑法第231條、第2
    31條之1、第232條、第233條、第240條、第241條、第242條
    、第243條、第271條第1項、第2項、第272條、第273條、第
    275條第1項至第3項、第278條第1項、第3項、第280條、第2
    86條第1項、第2項、第291條、第296條、第296條之1、第29
    7條、第298條、第299條、第300條、第328條第1項、第2項
    、第4項、第329條、第330條、第332條第1項、第2項第1款
    、第3款、第4款、第333條第1項、第2項、第334條第1項、
    第2項第1款、第3款、第4款、第347條第1項、第3項、第348
    條第1項、第2項第2款之罪。三、性侵害犯罪防治法第2條第
    1項所定之罪。四、人口販運防制法第31條至第34條、第36
    條之罪。五、兒童及少年性剝削防制條例第32條至第35條、
    第36條第1項至第5項、第37條第1項之罪，刑事訴訟法第455
    條之38第1項定有明文；又法院對於前開訴訟參與之聲請，
    認為不合法律上之程式或法律上不應准許者，應以裁定駁回
    之；法院於徵詢檢察官、被告、辯護人及輔佐人之意見，並
    斟酌案件情節、聲請人與被告之關係、訴訟進行之程度及聲
    請人之利益，認為適當者，應為准許訴訟參與之裁定，刑事
    訴訟法第455 條之40第1 項前段、第2 項前段亦分別定有明
    文。
三、准予聲請人乙○○訴訟參與部分：
　　被告等人對聲請人乙○○涉犯傷害案件，前經臺灣嘉義地方檢
    察署檢察官提起公訴，經臺灣嘉義地方法院判決被告等人共
    同犯傷害罪，檢察官不服該判決，以聲請人乙○○於民國106
    年5月3日上午11時49分即案發後第一時間立即前往嘉義醫院
    急診就診，經醫師診斷出頭部外傷腦震盪、右耳膜破裂等症
    狀，於同月22日再前往該院接受純音聽力檢查結果，顯示右
    耳聽力障礙，合併眩暈、耳鳴、右側耳膜穿孔等症狀，復於
    107年6月間經該院耳鼻喉科醫師確認其耳膜已自行修復，但
    右耳聽力仍維持極重度聽損(右耳110分貝)，認屬不可逆聽
    損，且觀之聲請人乙○○案發時確曾遭受被告等人攻擊頭部，
    其第一時間前往醫院就醫時即經診斷出右耳膜破裂乙節，實
    與其後來所經診斷出不可逆之右耳極重度聽損之間具有合理
    正當關聯性，可見聲請人乙○○所受之右耳極重度聽損，確實
    為被告4人之傷害行為所造成等語，認被告4人所為應係犯刑
    法第277條第2項後段之傷害致重傷罪為由，提起上訴，現由
    本院以109年度上訴字第1193號案件審理中，檢察官認聲請
    人乙○○所受之傷害已達重傷害之程度，惟被告等人否認聲請
    人乙○○之傷勢已達重傷害之程度，兩造互有爭執，而經本院
    徵詢檢察官、被告及辯護人之意見，檢察官、被告戊○○、丁○○及其等辯護人同意聲請人乙○○參與本案訴訟，另被告丙○○
    、己○○及其等辯護人則不同意聲請人乙○○參與本案訴訟，此
    有臺灣高等檢察署臺南檢察分署111年3月3日檢玄109上蒞19
    02字第1119002796號函、刑事陳述意見狀、本院公務電話查
    詢紀錄表在卷可按，惟本院斟酌上揭案件情節、聲請人乙○○
    與被告之關係、訴訟進行之程度及聲請人乙○○之利益等情事
    後，認為准許聲請人乙○○參與本案訴訟有助於達成被害人訴
    訟參與制度之目的且無不適當之情形，是本件聲請人乙○○聲
    請訴訟參與，為有理由，應予准許。
四、駁回聲請人甲○○訴訟參與之聲請部分：
　　查被告丁○○、己○○被訴傷害聲請人甲○○等案件，經聲請人甲○○提出告訴，並由臺灣嘉義地方檢察署檢察官提起公訴，現
    亦由本院以109年度上訴字第1193號案件審理中，而聲請人
    甲○○雖主張為維護其權益，聲請訴訟參與，然被告丁○○、己○○此部分所犯為刑法第277條第1項之傷害罪嫌、同法第304
    條強制罪嫌，並非刑事訴訟法第455條之38第1項各款所規定
    得聲請參與訴訟之罪名，是聲請人甲○○聲請訴訟參與，顯為
    法律上不應准許，且屬無從補正，自應駁回。　
五、依刑事訴訟法第455 條之40第1項前段、第2 項前段，裁定
    如主文。　
中　　華　　民　　國　　111 　年　　3 　　月　　11　　日
                  刑事第三庭    審判長法  官  陳連發
                                      法  官  洪榮家   
                                      法  官  何秀燕
以上正本證明與原本無異。
不得抗告。
　　　　　　　　　　　　　　　　　　　書記官  翁心欣
中　　華　　民　　國　　111 　年　　3 　　月　　11　　日